臺灣臺中地方法院交通事件裁定　　　 96年度交聲字第1118號
原處分機關　交通部公路總局臺中區監理所臺中市監理站
受處分人　　甲○○
上列受處分人因違反道路交通管理處罰條例案件，對於交通部公
路總局臺中區監理所臺中市監理站於中華民國九十六年九月二十
六日所為之處分（裁監稽違字第裁六一－ＤＢ0000000號
），聲明異議，本院裁定如下：
    主    文
異議駁回。
    理    由
一、原處分機關係以：異議人即受處分人甲○○名下之車號ＴＦ
    Ｉ－六九○號輕型機車，於民國九十六年九月二日，在顯有
    妨礙他車通行處所停車，經桃園縣政府警察局交通隊以桃警
    局交字第ＤＢ0000000號舉發違反道路交通管理事件
    通知單舉發，受處分人提出申訴，該所經查違規屬實，遂於
    九十六年九月二十六日，以裁監稽違字第裁六一－ＤＢ00
    00000號裁決書，裁處受處分人違反道路交通管理處罰
    條例第五十六條第一項第一款之規定，處罰鍰新臺幣（下同
    ）六百元，逾期則依統一裁罰基準表裁處罰鍰一千二百元，
    於法並無不合。
二、受處分人異議意旨則以：其所騎乘之車號ＴＦＩ－六九○號
    輕型機車，係停放在桃園縣中壢市○○路四一號電玩店前之
    白線內，後遭不明人士移動至白線外，故被開單。
三、按汽車駕駛人在禁止臨時停車處所停車，處六百元以上一千
    二百元以下罰鍰，道路交通管理處罰條例第五十六條第一項
    第一款定有明文。又就道路交通管理處罰條例之處罰，受舉
    發違反道路交通管理事件之受處罰人，認為受舉發之違規行
    為應歸責他人者，應於舉發違反道路交通管理事件通知單應
    到案日期前，檢附相關證據及應歸責人相關證明文件，向處
    罰機關告知應歸責人，處罰機關應即另行通知應歸責人到案
    依法處理。逾期未依規定辦理者，仍依道路交通管理處罰條
    例各該違反條款規定處罰，同條例第八十五條第一項亦有明
    文。
四、經查：受處分人確實有於九十六年九月二日八時四十五分，
    將其名下車號ＴＦＩ－六九○號輕型機車，停放於桃園縣中
    壢市○○路四七號之妨礙他車通行處所停車之違規事實，有
    桃園縣政府警察局九十六年九月十三日桃警交字第○九六○
    ○八一六七九號書函及違規採證照片一張、桃園縣政府警察
    局桃警局交字第ＤＢ0000000號舉發違反道路交通管
    理事件通知單一份在卷可稽，是受處分人有在妨礙他車通行
    處所之違規事實，堪以認定。受處分人雖辯稱其機車原本停
    在白線內，係遭人移出白線外，惟其並未就此舉證以實其說
    ，且受處分人如認為此違規行為應歸責於搬動其機車者，參
    照上開說明，應於「到案日期前」，檢附相關證據及應歸責
    人相關證明文件，向處罰機關告知應歸責人，然受處分人既
    未檢附相關證據及應歸責人相關證明文件，向處罰機關告知
    應歸責人，致處罰機關無法另行通知應歸責人到案依法處理
    ，且按停車時應依車輛順行方向緊靠道路右側。其右側前後
    輪胎距離緣石或路面邊緣不得逾四十公分，道路交通安全規
    則第一百十二條第二項亦定有明文，如依受處分人所述其係
    停放在白線內，惟仍非停放在合法停車格內，且其輕型機車
    之後輪距離路面邊緣亦已逾四十公分，核屬停放在道路上而
    有妨害他車通行之情形，則處罰機關援引道路交通管理處罰
    條例第八十五條第一項規定，依同條例第五十六條第一項第
    一款予以裁罰六百元，即非無據。
五、綜上所述，受處分人確有在妨礙他人通行處所停車之違規事
    實。從而，原處分機關援引前揭規定，裁處罰鍰六百元，逾
    期則依統一裁罰基準表裁處罰鍰一千二百元，並無不當。
    本件聲明異議為無理由，應予駁回。
六、據上論斷，應依道路交通管理處罰條例第八十七條第二項，
    道路交通案件處理辦法第十九條，裁定如主文。
中　　華　　民　　國　　96　　年　　11　　月　　 9　　日
                 　 交通法庭    法  官  戴博誠
上正本證明與原本無異。
如不服本裁定，應於送達後五日內，向本院提出抗告狀。
                                書記官  林政佑
中　　華　　民　　國　　96　　年　　11　　月　　 9　　日
